Inventaris van het archief van de Koninklijke Nederlandse Zuivelbond (FNZ), 1900-1993
Nationaal Archief, Den Haag
- Stukken betreffende beleid(svoorbereiding), F
  - Zuivel, F.13
    - Internationale Zuivelovereenkomst GATT (General Agreement on Tariffs and Trade), 1970-1993; 320-322
      - 1970-1990, 320
      - 1990-1992, 321
      - 1992-1993, 322
    - Concentratie zuivelindustrie, 1971-1993; 323
    - Zuivel, voedselhulp, ontwikkelingssamenwerking, 1971-1993; 324
    - Subsidies, 1972-1993; 325
    - Interim-rapport, ‘Zicht op zuivel’, rapport Gundelach, 1972-1980; 326
    - Zuivelcontrole, 1982-1993; 327
    - Vlugschriften en Zuivelbulletin, 1984-1993; 328
    - Zuivelexport, 1984-1993; 329-330
      - 1984-1987, 329
      - 1988-1993, 330
    - Zuivelbeleid algemeen, 1985-1993; 331-338
      - 1985-1986, 331
      - 1986-1987, 332
      - 1987, 333
      - 1988, 334
      - 1988, 335
      - 1989, 336
      - 1990, 337
      - 1990-1993, 338
    - Onderwijs, 1986-1993; 339
    - Zuivelprijzen, 1987-1993; 340-341
      - 1987-1988, 340
      - 1988-1993, 341
    - Statistiek, 1987-1993; 342
    - Medefinanciering, 1988-1993; 343
    - Automatisering administratie, 1988-1993; 344
    - Studiereizen, bedrijfsbezoeken, 1988-1993; 345
    - Stukken betreffende de organisatie en certificering van kwaliteitszorg en kwaliteitscontrole, 1990-1993; 409
- Werkgroepen en Commissies, G
  - Energiebesparing, 1973-1993; 346A
  - Samenstelling van de productcommissies, 1965-1992, Werkgroep Afvalwater 1971-1973, 1978-1983; Werkgroep Arbeidsverhoudingen 1984; Commissie Auto Technische Dienst (ATD) 1969-1972; Werkgroep bedrijfsorganisatie 1970-1978; Commissie Belangenbehartiging 1970-1972; Commissie Dienstverlening 1972-1975; Overleg NIZO Energiebesparing 1980; Commissie Functiewaardering 197401975; Overleg grondwater voor koeldoeleinden in de zuivelindustrie 1978-1980; Vergadering Half Boter 1969-1972; Werkgroep Karnreiniging 1969-1970; Werkgroep Melkprijsvergelijkingen 1979-1980; Werkgroep Melkvet 1972-1976; Studiegroep Monstername en onderzoek Boerderijmelk 1974-1976; Werkgroep Pasteurisatie room 1969-1970; Werkgroep Pekelen 1971-1973; Werkgroep Val Monte (concentratie in de zuivelindustrie) 1969; Werkgroep Werktuigen 1969-1971; Werkgroep Zelflossende centrifuges 1969-1970; Studiegroep Zuivelbeleid 1976-1978, 346B
  - Contactgroep Bedrijfscontrole 1969-1976; Gespreksgroep Corrosie Roestvrijstaal 1985-1989; Werkgroep bedrijfscontrole 1969-1971; Studiegroep EEG-wetgeving 1976-1987; Werkgroep Personeelsbeleid 1971-1984; Commissie Boter 1969-1982; Werkgroep Reiniging RMO’s (Rijdende Melk Ontvangst) 1979-1982; Commissie Sociale Aangelegenheden 1973-1977; Werkgroep Sociale Verzekeringen en Pensioenen 1983-1884; Commissie Sociaal Plan 1974-1982; Werkgroep Beleidsinformatie Sociale Aangelegenheden (BISA) 1984-1988; Werkgroep Personeelsbeleid en Organisatie 1984-1986, 347
  - Werkgroep Kaas (kaasvormen, kaasvorming, korstbehandeling, korstvorming, kwaliteitsbepaling, kwaliteitsmerk), 348
  - Accountantscommissie, 1969-1990; 349-350
    - Correspondentie 1969-1990, agenda’s 1969-1982, 349
    - Verslagen 1969-1990, agenda’s 1983-1990, 350
  - Commissie Gecondenseerde Melk 1969-1990; Ad hoc werkgroep Interne Milieuzorg 1990, 351
  - Beleidsgroep Eiwit, 1980-1989; 352
  - Kaascommissie, 1969-1990; 353-354
    - Correspondentie, 1969-1990, 353
    - Agenda’s en verslagen, 1969-1990, 354
  - Commissie voor Laboratoriumleiders, 1969-1991; 355-362
    - Correspondentie, 1969-1991, 355-359
      - 1969-1976, 355
      - 1976-1979, 356
      - 1980-1983, 357
      - 1984-1988, 358
      - 1989-1991, 359
    - Agenda’s, 1969-1991, 360-361
      - 1969-1982, 360
      - 1983-1991, 361
    - Verslagen, 1969-1991, 362
  - Werkgroep Melkpoeder 1974-1980; Subwerkgroep (technisch) Melkpoeder 1975-1980, 363
  - Werkgroep Melkwinning en Kwaliteit, 1973-1991; 364-371
    - Correspondentie 1973-1991, 364-368
      - 1973-1979, 364
      - 1980-1985, 365
      - 1986-1987, 366
      - 1987-1990, 367
      - 1991, 368
    - Agenda’s1973-1991, 369-370
      - 1973-1986, 369
      - 1987-1991, 370
    - Verslagen, 1973-1991, 371
  - Werkgroep Onvermijdelijke Watervermenging (WOW), 1976-1980; 372-373
    - Correspondentie, 1976-1980, 372
    - Agenda’s en Verslagen, 1976-1980, 373
  - Werkgroep Productieverliezen, 1981-1985; 374
  - Werkgroep Tankmelk, 375
  - Werkgroep Vochtgehalte Spreiding, 376
  - Werkcommissie uit de Commissie voor Zuiveltechnologie, 1969-1982; 377
  - Commissie voor Zuiveltechnologie, 1969-1991; 378-382
    - Correspondentie1969-1991, 378-380
      - 1969-1986, 378
      - 1987-1989, 379
      - 1990, 380
    - Agenda’s en verslagen1969-1991, 381-382
      - Agenda's met bijlagen en verslagen, 1969-1991, 381
      - Verslagen, 1990-1991, 382
    - Commissie Zuivelvervangingsproducten 1983-1987; Commissie voor Zuivelkwaliteitsaangelegenheden 1987-1988, 383
    - Afzetcommissie1970-1993, 384-398
      - Correspondentie1970-1993, 384-390
        - 1970-1975, 384
        - 1971-1984, 385
        - 1985-1987, 386
        - 1987-1988, 387
        - 1989-1990, 388
        - 1990-1991, 389
        - 1990-1993, 390
      - Agenda’s met bijlagen1970-1993, 391-397
        - 1970-1977, 391
        - 1978-1981, 392
        - 1982-1983, 393
        - 1984-1986, 394
        - 1987-1988, 395
        - 1989-1990, 396
        - 1990-1993, 397
      - Verslagen, 1973-1993, 398
    - Commissie ARBO, 1983-1992, 399-400
      - Correspondentie, 1983-1991, 399
      - Agenda’s met bijlagen en verslagen, 1983-1992, 400
    - Werkgroep Automatisering, 1973-1992, 401-402
      - Correspondentie, 1973-1993, 401
      - Agenda’s met bijlagen en verslagen, 1973-1992, 402
    - Beleidsadviescommissie Sociaaleconomische en Juridische Zaken (BAS) 1983-1993, 403-408
      - Correspondentie1983-1993, 403-405
        - 1983-1987, 403
        - 1988-1991, 404
        - 1992-1993, 405
      - Agenda’s met bijlagen1983-1993, 406-408
        - 1983-1985, 406
        - 1986-1990, 407
        - 1990-1993, 408
          En verslagen (1983-1993)
    - Commissie voor Bedrijfseconomie (BEC), 1972-1992, 410
    - Commissie Bedrijfsjuristen voor de Zuivelindustrie, 1976-1993, 411-412
      - Correspondentie, 1976-1991, 411
      - Correspondentie 1992-1993 en agenda’s met verslagen 1980-1993, 412
    - Belastingcommissie, 1969-1993, 413-416
      - Correspondentie1969-1993, 413-414
        - 1969-1986, 413
        - 1989-1993, 414
      - Agenda’s en verslagen1969-1993, 415-416
        - Agenda’s 1969-1984, verslagen 1969-1987, 415
        - Agenda’s 1985-1993, verslagen 1987-1993, 416
    - Commissie voor Kwaliteit en Technologie (CKT), 1991-1993, 417-420
      - Correspondentie1991-1993, 417-418
        - 1991-1992, 417
        - 1992-1993, 418
      - 1993 met verslagen 1991-1993, 419
      - Agenda’s, 1991-1993, 420
    - Commissie Melkwinning en Melkkwaliteit (CMK), 1991-1993, 421-422
      - Correspondentie, 1991-1993, 421
      - Agenda’s en verslagen, 1991-1993, 422
    - Commissie voor Laboratoriumleiders, 423
    - Commissie Levensmiddelenwetgeving (CLW), 1988-1993, 424-431
      - Correspondentie1988-1993, 424-426
        - 1988-1990, 424
        - 1990-1991, 425
        - 1991-1993, 426
      - Agenda’s1988-1993, 427-428
        - Agenda’s, 427
        - Agenda’s 1991-1993 en verslagen 1988-1993, 428
      - Nagekomen stukken1992, 429
      - Nagekomen stukken1992, 430
      - Nagekomen stukken1992, 431
    - Melkpoedercommissie, 1969-1991, 432-437
      - Correspondentie1988-1993, 432-433
        - 1969-1977, 432
        - 1978-1991, 433
      - Agenda’s1969-1991, 434-436
        - 1969-1974, 434
        - 1975-1979, 435
        - 1981-1991, 436
      - Verslagen, 1969-1991, 437
    - Commissie Milieu (COMI)1990-1993, 438-441
      - Correspondentie1988-1993, 438-440
        - 1990-1991, 438
        - 1991, 439
        - 1992-1993, 440
      - Agenda’s met bijlagen en verslagen, 441
    - Commissie Opleidingen, 1974-1992, 442-444
      - Correspondentie, 1974, 1991, 442
      - Correspondentie, 1992, 443
      - Agenda’s en verslagen, 1974-1992, 444
        In deze doos zitten ook stukken van Commissie Rampenplan 1988-1992 en Commissie Milieudoorlichting 1991-1993
    - Commissie Superheffing, 1988-1993, 445-446
      - Correspondentie, 1988-1993, 445
      - Agenda’s en verslagen, 1988-1993, 446
    - Werkgroep Reiniging Indampers (WRI), 1974-1992, 447-449
      - Correspondentie, 1983-1986, 447
      - Correspondentie, 1987-1988, 448
      - Correspondentie, 1989-1990, 449
        Met agenda's en verslagen
    - Werkgroep Koudehuishouding (WKH), 1990-1992, 450